【裁判字號】    98,訴,399
【裁判日期】    980708
【裁判案由】    公共危險
【裁判全文】
臺灣高雄地方法院刑事判決               98年度訴字第399號
公  訴  人  臺灣高雄地方法院檢察署檢察官
被      告  甲○○
選任辯護人  王建元律師（財團法人法律扶助基金會）
上列被告因公共危險案件，經檢察官提起公訴（98年度偵字第
6636號、第7843號），本院判決如下：
    主  文
甲○○放火燒燬現供人使用之住宅未遂共貳罪，各處有期徒刑
年陸月、年玖月；又放火燒燬他人所有之機車，致生公共危險
共貳罪，各處有期徒刑柒月。應執行有期徒刑肆年。
    事  實
一、甲○○因失業心情欠佳，藉飲酒抒解鬱悶，竟出於放火之故
    意，分別於以下時、地，持打火機點燃布料而放火：
  (一)其明知在住宅之騎樓點燃物品後，所引起之火勢將延燒而致
    生公共危險，竟仍基於放火燒燬他人物品致生公共危險之犯
    意，於民國97年10月21日上午1 時42分許，在高雄市前鎮區
    鎮○○ 街112 號建物騎樓前，以打火機點燃戊○○所有停放
    在騎樓之車號XNR-536 號機車1 輛，使該機車起火燃燒，造
    成該機車腳踏板處呈V 字型燒痕，機車前置物箱與坐墊均呈
    表層熱溶碳化現象，並已喪失其效用，地面留有顯著燃燒痕
    跡，而致生公共危險。後經鄰居發現持滅火器撲滅火勢。
  (二)其明知丙○○位於高雄市○鎮區鎮○路233-1 號係他人之住
    宅，且係連棟之集合式住宅，若引燃堆放在該住宅旁之易燃
    物品，火苗可能藉著該等易燃延燒至屋內其他易燃物而起火
    燃燒，進而燒燬住宅，竟仍基於放火燒燬現供人使用住宅之
    故意，於同年月27日上午0 時30分許，進入上址之騎樓內，
    就地拿抹布、衣物等物品放置於木材、紙箱等易燃之資源回
    收物品堆放處，以打火機引燃，使火勢延燒開來後騎乘機車
    離去。嗣為丙○○鄰居發現火勢，通知入睡之丙○○後，由
    丙○○澆水撲滅火勢，惟已造成堆放在騎樓之木材、紙箱等
    雜物部分碳化燒失，現場除騎樓處樑柱部分因煙燻變黑外，
    並未延燒至上開住宅之屋頂、橫樑、牆壁等重要構成部分，
    且未喪失其效用。
  (三)其明知在屋內點燃物品後，所引起之火勢將致生公共危險，
    竟仍基於放火燒燬他人物品致生公共危險之犯意，於同年月
    27日上午1 時1 分許，高雄市鎮174 號無人使用
    之建築物內廚房處，持打火機點燃竹掃把助燃，燃燒丁○○
    所有停放於屋內之欲作為零件更換備品之報廢機車1 輛，使
    該機車起火燃燒，造成該機車坐墊部分燒失、坐墊上之鐵架
    受燒變色，部分零件已喪失其效用，及使廚房牆面輕微煙燻
    ，並有濃煙竄出，而致生公共危險，惟尚未達於可延燒至建
    築物程度，後經消防隊據報前來撲滅。
  (四)其雖明知在高雄縣鳳山市○○街86號1 樓「童心園才藝安親
    園」係與其他住宅連接之集合式建築（五甲帝王大廈），且
    點火引燃置於騎樓之鞋櫃、室內鞋、沙發等物品，其火苗可
    能延燒至屋內其他易燃物而起火燃燒，進而燒燬住宅，竟仍
    基於放火燒燬現供人使用住宅之故意，於98年1 月11日上午
    1 時56分許，在上開「童心園才藝安親園」之騎樓下，以打
    火機點燃紙張，再引燃置放於騎樓下之乙○○所有鞋櫃1 具
    、室內鞋40雙、沙發1 具及五甲帝王大廈所有架設於該處之
    監視器2 支，後經民眾發現通知大樓管理員持滅火器、及通
    報高雄縣消防局趕赴現場撲滅火勢，造成前揭鞋櫃、室內鞋
    、沙發、監視器等碳化燒失，除起火地點之兩側部分牆壁磁
    磚剝落、鞋櫃背面4 個圓柱形木材燒失外，並未延燒至上開
    住宅之屋頂、橫樑、其他牆壁等重要構成部分，且未喪失其
    效用。
  (五)嗣甲○○於有偵查犯罪權限之機關尚未確知前開(一)、(三)所示
    行為之犯罪人係何人前，即向警員劉文夏表明其係犯罪者，
    並願接受裁判，始悉上開(一)、(三)之犯行。
二、案經高雄市政府警察局前鎮分局暨高雄縣政府警察局鳳山分
    局報請臺灣高雄地方法院檢察署檢察官偵查起訴。
    理  由
壹、證據能力方面
一、按被告以外之人於審判外之陳述，雖不符前4 條之規定，而
    經當事人於審判程序同意作為證據，法院審酌該言詞陳述或
    書面陳述作成時之情況，認為適當者，亦得為證據。當事人
    、代理人或辯護人於法院調查證據時，知有第159 條第1 項
    不得為證據之情形，而未於言詞辯論終結前聲明異議，視為
    有前項之同意，刑事訴訟法第159 條之5 定有明文。
二、查本件被告犯罪事實之證據方法，詳如起訴書所引用之證據
    ：(一)證人丙○○於偵訊中之證詞；(二)證人戊○○、丙○○、
    丁○○於警詢中之證詞；(三)證人乙○○、張世宗、呂榮盼、
    黃俊雄於警詢中之證詞；(四)高雄縣政府火災原因調查報告書
    1 份；(五)高雄市政府消防局火災原因調查鑑定書3 份等，被
    告及辯護人均同意列入證據方法（見本院98年度訴字第399
    號卷【下稱本院卷】第25頁至第26頁、第73頁至第74頁），
    是本院審酌該言詞陳述或書面陳述作成時之情況，且本件所
    引用之各次火災原因調查鑑定書及報告書，均係消防專業鑑
    識人員本於其所受消防鑑定之專業訓練，依其觀察、勘查本
    件案發現場、證物採樣分析後所得結果，而為記載，其陳述
    之信憑性已獲相當程度之擔保，認為適當，自應其具有證據
    能力，先行敘明。
貳、實體方面
一、上開事實欄一、(一)、(二)、(三)所示放火行為，業據被告甲○○
    坦承不諱，並有證人丙○○於偵查中、證人戊○○、丙○○
    、丁○○於警詢中所為之證詞可參，且經高雄市政府消防局
    鑑定火災原因結果略以：(一)事實欄一、(一)部分：本案依據現
    場勘查與火災現場狀況等綜合研判，本案起火戶（車）研判
    為高雄市前鎮區鎮○○街112 號騎樓處機車（車號XNR-536
    ），起火處研判為該機車腳踏板處附近，清理挖掘現場燒燬
    機車處附近殘骸，並未發現有電線短路熔痕，且該機車靜置
    停放中，亦未發現漏油現象，故研判因電線短路等電器因素
    、或機車漏油遇火引燃火災的可能性較小；再對該處燒燬殘
    屑採樣攜回以氣相層析質譜儀鑑驗，未發現汽油促燃劑成分
    殘留，惟機車腳踏板處放置的拖鞋等塑膠材質雜物不可能自
    燃，故起火原因研判為不排除以人為因素引燃火災之可能性
    較大等語。(二)事實欄一、(二)部分：本案僅前鎮區鎮○路233
    之1 號東側樑柱有煙燻痕跡，而該處原堆放木材、紙箱受燒
    後已由住戶搬移至鎮州路旁；住戶描述火災由騎樓西側柱子
    堆放木材約半個人身高處向上燃燒，研判起火處為該址之騎
    樓西側柱子處附近；勘查現場於起火處採集塑膠、紙箱燃燒
    殘屑，經採證封緘後攜回以氣相層析質譜儀鑑驗，未含石油
    系促燃劑殘留，且勘查鄰址233 之2 號所裝設錄影設備拍攝
    起火前嫌疑人由騎樓西側進入，並就地拿抹布、衣物等物品
    放置於木材、紙箱堆放處，以打火機引燃後騎乘機車離去之
    過程，本件起火原因研判為不排除以人為縱火造成火災之可
    能性較大等語。(三)事實欄一、(三)部分：本案僅前鎮區鎮
    174 號東側廚房內停放報廢機車坐墊部分燒失，機車車身其
    他部分完好，故本案起火戶（車）研判為該報廢機車坐墊處
    附近；經查詢停放該處之機車已報廢，為更換零件之備品，
    停放該處數月未使用，且該屋為廢棄空屋鮮少有人出入，勘
    查起火處未發現煙蒂殘留，機車坐墊及竹掃把煙蒂不易引燃
    ，該處環境熱量不易蓄積，起火處亦未有棉絮、紙張等煙蒂
    容易引燃之物品，起火處附近未使用電氣用品及電源配線延
    伸，該報廢機車坐墊處亦無電源配線，亦未發現自燃性物品
    ，研判因煙蒂或電器因素、放置自燃性物質自燃等引起火災
    之可能性較小；廚房牆面輕微煙燻，經對機車坐墊燃燒殘屑
    清理復原後完成採證、封緘，攜回以氣相層析質譜儀鑑驗，
    未含石油系促燃劑成份殘留，然現場起火處坐墊旁放置竹掃
    把頭已燒失，殘留杆身部分，經詢問被害人表示，機車旁未
    放置竹掃把，而機車靠竹掃把頭處之坐墊泡棉燒失，研判該
    竹掃把為人為放置之助燃物；綜上，本案起火原因研判為不
    排除以疑似人為縱火造成火災之可能性較大等語。此均有高
    雄市政府消防局火災原因調查鑑定書在卷可稽（含火災現場
    勘查紀錄及原因研判、火災出動觀察紀錄、火災證物鑑定報
    告、火災現場附近位置圖、平面圖與物品配置圖、採樣位置
    圖、現場採證照片等），及監視錄影器翻拍畫面、火場照片
    多紙在卷可憑（以上均見高雄市政府前鎮分局警卷內資料、
    臺灣高雄地方法院檢察署98年度偵字第6636號卷第29頁至第
    50頁），足認被告此部分之自白核與事實相符，堪以認定。
二、訊據被告對於上開事實欄一、(四)所示放火行為，固坦承於案
    發時曾至該處，惟矢口否認有何放火行為，辯稱：案發時是
    進去避風而已，才進去約5 、6 秒就離開，且未攜帶打火機
    ，不可能放火，可能是別人騎車經過把煙頭丟進去引起的等
    語；其辯護人則以：此部分事實之錄影畫面約30秒，前20秒
    有1 台汽車經過，後10秒被告經過，因此整個案發前約十秒
    中不止被告有縱火的機會，不排除可能係車子開過去丟煙蒂
    或隱密的方式縱火，且依畫面所示，起火後被告慢慢沿路走
    回，與一般縱火犯為躲避查緝都會倉促離開之經驗法則不同
    ，可認被告應無縱火犯特徵，是依該監視錄影不足認定被告
    有為此部分犯行等語。經查：
  (一)被告甲○○於事實欄一、(四)所載時間進入案發現場之騎樓，
    附近並無他人在場，被告進入騎樓再離開後不久，現場隨即
    起火燃燒，造成被害人乙○○所有置於騎樓之鞋櫃1 具、室
    內鞋40雙、沙發1 具及張世宗所有架設於該處之監視器2 支
    均遭燒燬，後經高雄縣消防局獲報，趕赴現場撲滅火勢等情
    ，俱為被告及其辯護人所不爭執，並有被害人即證人乙○○
    、張世宗、證人呂榮盼、黃俊雄等人於警詢中之證述可參，
    及高雄縣政府消防局出具之高雄縣鳳山市○○街86號火災原
    因調查報告書在卷可稽（含火災現場勘查紀錄及原因研判、
    火災出動觀察紀錄、火災現場平面圖及物品配置圖、現場照
    片資料等），及監視錄影器翻拍畫面、火場照片多紙在卷可
    憑（以上均見高雄縣政府鳳山分局警卷【下稱鳳山分局警卷
    】內資料），此部分事實，堪以認定。
  (二)被告及其辯護人雖以前開情詞置辯，惟查，依高雄縣政府消
    防局就現場跡證鑑定結果：本件現場僅騎樓東方擺放之鞋櫃
    處受火燒損、其餘地方均未受火勢波及，檢視鞋櫃受燒情形
    ，鞋櫃背面（東面）燒失、碳化情形較正面（西面）嚴重，
    鞋櫃南面燒失、碳化情形及鞋櫃內鞋子燒失碳化均較北面嚴
    重，鞋櫃南北兩面之磁磚剝落情形以南面較北面嚴重，鞋櫃
    背面（東面）有4 個圓柱形木材，其受燒碳化情形以靠南方
    較嚴重，圓柱形木材下方木板以南方燒失較嚴重，故綜合現
    場火流燃燒情形，研判鞋櫃東南面為最先起火處；現場經勘
    查後，排除物品自燃、敬神祭祖、爐火烹調、電氣等因素，
    據該棟大樓當日警衛表示，當日他在大門警衛室工作，起火
    當時有民眾路過發現火災，才通知他攜帶滅火器前往滅火。
    隨即調閱大樓監視錄影設備發現火災發生前有一民眾牽著狗
    進入現場，沒多久即發生火災。再經調查人員現場勘查，本
    案起火處係位於騎樓擺放鞋櫃處附近，檢視起火處附近，檢
    視起火處附近受燒燬物品雖為可燃物，但均非自燃性材質，
    如無火源實難造成起火燃燒，經清理起火處後雖未發現促燃
    劑燃燒痕跡，但是發現有殘留紙張類物品受燒後之碳化物，
    經詢問關係人乙○○表示鞋櫃附近除擺放鞋子外，並無擺放
    紙類物品，研判現場殘留之紙張類物品受燒後之碳化物應是
    外來物，研判本案起火原因以人為使用明火引燃而引起火災
    等語，有該份高雄縣政府消出具之高雄縣鳳山市○○街86號
    火災原因調查報告書暨附件在卷可稽（見鳳山分局警卷第23
    頁至第46頁），是以本件起火點係靠近騎樓之較內側且不易
    燃燒之鞋櫃處，未見煙蒂之殘留物，反而發現原本不應存在
    、疑似作為引火用之紙張類物品，顯見本件確係人為縱火，
    尚難認係行經之車輛亂丟煙蒂所致，被告及其辯護人上開所
    辯，尚有存疑。
  (三)被告自承前開案發時之監視錄影中，所攝得牽狗進出現場之
    男子確係其本人，且現場未見有其他人出現，其進入騎樓後
    沒有多久就離開等情，業據其供承在卷（見本院卷第9 頁、
    第50頁）；而本院於準備程序中當庭勘驗此部分案發時現場
    之監視錄影，有該次勘驗筆錄、畫面擷取照片多紙在卷可佐
    （見本院卷第48頁至第59頁），依勘驗結果所示，本件案發
    當時係清晨時刻，除被告外，並無其他行人，固然可看出案
    發前後確有一輛汽車經過。惟南和街路旁均停放機車，機車
    停放後，中間尚可容納兩部汽車會車之道路寬度，機車之後
    才是案發現場之騎樓，亦有前開勘驗結果及錄影攫取畫面所
    示（見本院卷第57頁、第58頁），是依照一般生活經驗法則
    ，車輛行駛中，將煙蒂丟出窗外，至多及於機車停放處，若
    非甚為刻意且用力擲出，尚不致丟進騎樓之內，益證被告及
    辯護人所辯可能係經過之汽車丟出煙蒂引起火災等語，即與
    常情有違，礙難採信。
  (四)再參以被告於警詢中辯稱：我只顧著牽狗散布，未發現有火
    災發生等語（見鳳山分局警卷第4 頁），且依前開勘驗結果
    及錄影攫取畫面所示（見本院卷第48頁、第53頁、第54頁）
    ，被告進入案發現場，約45秒後（播放時間約19秒，畫面顯
    示時間從該日1 時55分37秒起至1 時56分22秒止）即有火光
    出現（第1 段畫面），被告隨即離開，火勢並逐漸延燒開來
    等情，已如前述。然本件案發當時係深夜、騎樓內光線昏暗
    ，如有起火，自相當明顯易見，被告進入騎樓後不久，現場
    即起火燃燒，焉有不知之理，顯見為其犯後飾卸之辭，委無
    可採。又辯護人雖以：起火後被告慢慢沿路走回，與一般縱
    火犯為躲避查緝都會倉促離開之經驗法則不同，可認被告應
    無縱火犯特徵等語為被告辯護，惟行為人犯罪後，因個人之
    性格、道德感、現場環境、犯罪手法、行為認知等種種原因
    ，往往表現出不同之犯後態度，尚難導出縱火犯行為後，必
    然均會倉皇逃離之經驗法則；況且本件案發時夜闌人靜，現
    場無其他人，被告放火後隨即離開，且其當時已有多次於深
    夜放火既、未遂而尚未遭查獲之經驗（如本件事實欄一、(一)
    、(二)、(三)所示），是尚難以被告態度從容，即謂其並非本件
    行為人，辯護人此部分之辯解，亦不足採。
  (六)綜上，本件係人為縱火，而案發前後僅被告1 人在現場，復
    排除電線走火、亂丟煙蒂等起火之可能，另參被告於案發前
    ，已涉犯多起手法相類似之縱火案，應認本件事實欄一、(四)
    所示行為確係被告所為。
三、另被告主觀上就本件各次行為客觀上所認識之範圍為何，而
    本件事實欄一、(一)、(三)所示行為，是否已致生公共危險，茲
    分述如下：
  (一)參諸被害人之證述及上開火災報告暨卷附現場照片，事實欄
    一、(一)、(三)部分，機車四周並無易燃物或可延燒之物品，亦
    與週邊建築物尚有相當距離，此亦有前開現場照片可佐，是
    被告僅就機車車身點火，依現場情形觀之，客觀上亦不致達
    於可延燒至住宅或建築物之程度，難認被告主觀上具有燒燬
    他人住宅或建築物之故意；惟其既已燒燬他人所有之機車，
    且係在人口密集之住宅區空屋內或住宅邊所為，所造成之濃
    煙、火勢已將地面或牆面燻黑，亦難謂其並未致生公共危險
    。
  (二)至事實欄一、(二)部分，被告所焚燒堆置之易燃物品遍布於住
    宅之騎樓下，其自可輕易預見如點燃後，將輕易延燒至住宅
    本身，且所造成之火勢已使現場騎樓下陷入火海，被害人丙○○全家滅火為時約10分鐘方行撲滅，此亦有證人丙○○之
    談話筆錄可證（見前鎮分局卷）；而事實欄一、(四)部分，被
    告所焚燒之鞋櫃係緊靠五甲帝王大廈之牆壁及柱子旁，火勢
    延燒開後，必然會波及集合住宅之建築物結構，均足認被告
    就事實欄一、(二)、(四)等行為時，在主觀上已然認識火勢將延
    燒至整體住宅之事實。
四、綜據上述，被告確有本件起訴事實所載各次放火犯行，本件
    事證已臻明確，自應予以論罪科刑。此外，事實欄一、(三)所
    示遭焚燒之機車雖經報廢，惟原所有人丁○○係留存欲作為
    更換零件之備品，此亦有高雄市政府消防局火災原因調查鑑
    定報告書內五、火災原因研判可參（前鎮分局卷），是此部
    分燒燬之機車雖已報廢，然原所有人並未拋棄其所有權，仍
    屬應受保護之財產法益，併此敘明。
五、按刑法第173 條第1 項放火燒燬現有人使用之住宅罪，其直
    接被害法益，為一般社會之公共安全，雖同時侵害私人之財
    產法益，但仍以保護社會法益為重；況放火行為原含有毀損
    性質，自無兼論毀損罪之餘地；而放火燒燬現供人使用之住
    宅罪，自係指供人居住房屋之整體而言，應包括牆垣及該住
    宅內所有設備、傢具、日常生活上之一切用品；故一個放火
    行為，若同時燒燬住宅內與該住宅內所有其他物品，無論該
    其他物品為他人所有或自己所有，與同時燒燬數犯罪客體者
    之情形不同，均不另成立刑法第175 條第1 項或第2 項放火
    燒燬住宅以外他人或自己所有物罪（29年上第2388號判例參
    照）。復按所謂「燒燬」係指行為人利用火力，使特定物質
    焚燒燬滅，而一併失其形體效用，即使該特定物質主要部分
    或效用滅失者而言，必須其物喪失主要效用，始得為放火既
    遂，如僅將房屋內之傢俱、物件等燒燬，或牆壁、天花板燻
    黑、磁磚燒黑剝落，但於房屋本身尚未達喪失其效用之程度
    者，即不得論以該罪之既遂犯。再按最高法院28年上字第
    3218號判例意旨，其前段已闡明刑法第173 條第1 項之放火
    罪，係以放火燒燬之住宅或建築物等現既供人使用或有人居
    住，依通常情形往往因放火結果遭受意外之危害，為保護公
    共安全起見，特為加重處刑之規定；後段又說明因放火人犯
    已明知放火行為並不致遭受何種意外危害，自不能適用該條
    項處斷。易言之，如放火人犯明知其放火行為具有公共危險
    ，基於保護公共安全之立法本旨，自仍有該條項之適用。況
    當今房屋，無論為大廈或公寓式，俱屬整體建築，各住宅間
    ，就公共安全言，具有不可分性，與昔日房屋之獨棟式建築
    ，不能相提並論，故在整體建築之任一住宅內放火，實與對
    整棟公寓或大廈放火無異。查本件事實欄一、(二)所示高雄市
    前鎮區鎮○路233-1 號現為被害人丙○○與家人共同所居住
    使用之住宅，業據證人丙○○於警詢中證述明確（見前鎮分
    局警卷第97年10月27日筆錄）；而事實欄一、(四)所示之現場
    ，係集合式住宅之大樓1 樓，亦有火災現場勘查紀錄及原因
    研判在卷可按（見鳳山分局警卷第29頁）。被告甲○○就事
    實欄一、(二)、(四)所示犯行，其主觀上對於該2 址係他人住宅
    及連棟住宅，且對於所造成之公共危險已有認識，仍於上開
    2 址之騎樓內以打火機點燃紙張、抹布等易燃物品，進而引
    燃其他之物，實與對連棟式建築放火無異，幸火勢燃燒未久
    ，旋即遭撲滅，除燒燬置放於該騎樓之物品，及造成牆壁、
    部分樑柱煙燻變黑外，火勢並未波及至上開2 址建築物之屋
    頂、橫樑、牆壁之重要構成部分，因該等建築物之主結構，
    顯然尚未因燃燒結果而致喪失效用，並未達「燒燬」之程度
    ，自屬未遂；至其所為事實欄一、(一)、(三)之放火行為，均已
    致生公共危險等情，均如前述。揆之前揭說明，是核被告甲○○就事實欄一、(二)、(四)部分所為，均係犯刑法第173 條第
    3 項、第1 項之放火燒燬現供人使用之住宅未遂罪；就事實
    欄一、(一)、(三)部分所為，均係犯刑法第175 條第1 項之放火
    燒燬建築物以外他人所有物罪。其所為之數次放火行為本質
    上即含有毀損行為，不再兼論毀損罪。又被告所為事實欄一
    、(二)、(三)2 次犯行，雖係同日所為，且相距不過數十分鐘，
    惟均係分別臨時起意所犯，此業經被告供承在卷（見本院卷
    第10頁），是其所為4 次放火犯行，均係犯意個別、行為互
    殊，自應予分論併罰。被告就事實欄一(二)、(四)部分，已著手
    於放火行為之實行，但未生住宅燒燬之結果，均為未遂犯，
    應依刑法第25條第2 項之規定，按既遂犯之刑減輕其刑。另
    被告於事實欄所示一、(一)、(三)之行為後，於偵查本件犯罪行
    為之警員劉文夏尚未確知犯罪人為何人前，自首其犯行，業
    經證人劉文夏於本院審理中結證明確 (見本院卷第75頁至第
    76 頁） ，則被告於有偵查犯罪權限之機關知悉本件犯罪之
    前，即主動向前往現場處理之警員表明其係肇事者，並願接
    受裁判，其符合刑法第62條前段自首之規定。本院審酌其自
    首行為，減少檢警調查犯罪嫌疑人之耗費，爰依法減輕其刑
    。爰審酌被告僅因失業心情不佳，即4 次為縱火犯行，且犯
    罪時間均為夜間，嚴重危害民眾夜間住居安全，影響社會安
    寧，復未賠償被害人之損害，實不宜輕縱，惟念其大致均已
    坦承犯行，並綜合考量被告係國中肄業、無業、家境貧寒（
    見警卷教育程度欄、職業欄及家庭經濟狀況欄之記載），及
    其上開犯罪情節等相關情狀，應認公訴人具體求處有期徒刑
    4 年，尚屬合理，爰分別量處如主文所示之刑，並合併定其
    應執行之刑，以示警懲。
據上論斷，應依刑事訴訟法第299 條第1 項前段、刑法第173 條
第1 項、第3 項、第175 條第1 項、第62條、第51條第5 款，判
決如主文。
本案經檢察官程明慧到庭執行職務。
中    華    民    國    98    年    7     月    8     日
            刑事第十三庭  審判長法  官  簡志瑩
                                法  官  王參和
                                法  官  呂明燕
以上正本證明與原本無異。
如不服本判決應於收受判決後10日內向本院提出上訴書狀，並應
敘述具體理由。其未敘述上訴理由者，應於上訴期間屆滿後20日
內向本院補提理由書(均須按他造當事人之人數附繕本)「切勿逕
送上級法院」。
中    華    民    國    98    年    7     月    8     日
                                書記官  蔡毓琦
附錄本判決論罪之法條：
中華民國刑法第173條
放火燒燬現供人使用之住宅或現有人所在之建築物、礦坑、火車
、電車或其他供水、陸、空公眾運輸之舟、車、航空機者，處無
期徒刑或7 年以上有期徒刑。
失火燒燬前項之物者，處1年以下有期徒刑、拘役或5百元以下罰
金。
第 1 項之未遂犯罰之。
預備犯第1項之罪者，處1年以下有期徒刑、拘役或3百元以下罰
金。
 中華民國刑法第175條
（放火燒燬住宅等以外之物罪）
放火燒燬前二條以外之他人所有物，致生公共危險者，處1年以
上7年以下有期徒刑。
放火燒燬前二條以外之自己所有物，致生公共危險者，處3年以
下有期徒刑。
失火燒燬前二條以外之物，致生公共危險者，處拘役或3百元以
下罰金。


司法院資訊處製作；財團法人民間司法改革基金會備份。
